【裁判字號】    94,上訴,1843
【裁判日期】    950331
【裁判案由】    違反毒品危害防制條例
【裁判全文】
臺灣高等法院高雄分院刑事判決        94年度上訴字第1843號
上  訴  人  臺灣高雄地方法院檢察署檢察官
被      告  甲○○
上列上訴人因被告違反毒品危害防制條例案件，不服臺灣高雄地
方法院94年度訴字第1603號中華民國94年11月4日第一審判決（
起訴案號：臺灣高雄地方法院檢察署94年度毒偵字第2527號；併
辦案：94年度毒偵字第4914號、94年度毒偵字第7801號），提起
上訴（併辦案號：同署94年度偵字第24730 號），本院判決如下
：
    主  文
原判決撤銷。
甲○○連續施用第一級毒品，累犯，處有期徒刑壹年。扣案第一
級毒品海洛因肆包（共計淨重零點肆柒公克、空包裝重零點陸玖
公克）沒收銷毀之。
    事  實
一、甲○○前因施用毒品案件，經法院裁定送觀察、勒戒後，認
    無繼續施用毒品傾向出所；嗣又因施用毒品案件，再經法院
    裁定送觀察、勒戒後，認為有繼續施用毒品傾向，除經裁定
    令入戒治處所施以強制戒治（89年8 月14日入高雄女子監獄
    執行，90年6 月15日停止戒治處分出監，90年7 月30日執行
    完畢），並經法院於90年1 月2 日，以89年度鳳簡字第808
    號判處有期徒刑6 月確定，於90年8 月6 日易科罰金執行完
    畢。復再因施用毒品案件，經裁定送強制戒治，於93年1 月
    9 日因毒品危害防制條例新法修正施行釋放出所，視為執行
    完畢，該案並經本院以92年度訴字第1082號判處有期徒刑10
    月確定，並於93年11月4 日縮刑期滿執行完畢。甲○○仍未
    戒絕毒癮，竟又基於施用第一級毒品海洛因之概括犯意，自
    94 年3月7 日下午4 時35分許回溯24小時內某時起，至94年
    8 月26日晚上6 時15分許止，平均約1 個月施用2 、3 次，
    在高雄縣林園鄉○○○路300 號2 樓及高雄市小港區大林蒲
    友人「阿猴」家中等處，以將海洛因摻入香菸點燃後吸食之
    方式，連續施用海洛因多次。嗣先於94年3 月7 日下午4 時
    35 分 許，在高雄縣林園鄉○○○路51號前，為警查獲其持
    有海洛因3 包；復於同年4 月30日下午5 時55分許，在高雄
    市○○區○○路60號為警查獲；再於同年8 月26日晚上7 時
    15分許，在高雄縣小港區大林蒲友人「阿猴」家中為警查獲
    ，3 次分別經警採集其尿液送驗結果，均呈嗎啡陽性反應，
    始悉上情。又甲○○於上開94年8 月26日晚上7 時15分許，
    為警查獲後，於高雄市政府警察局小港分局海汕派出所接受
    警詢時，其不詳友人又將海洛因1 小包（驗後毛重0.05 公
    克，空包裝重0.18公克）夾藏於洗面乳瓶蓋內，趁機交付予
    甲○○，甲○○因而意圖供己施用而持有之，嗣於翌日甲○
    ○經原審法院裁定羈押，其於同年月27日22時25分解送入台
    灣高雄看守所時，主動向值勤之管理員自承持有上開海洛因
    ，因而查獲並扣得該海洛因1小包。
二、案經高雄縣政府警察局小港分局、新興分局及臺灣高雄看守
    所分別報告臺灣高雄地方法院檢察署檢察官偵查起訴及移送
    併辦。
    理  由
一、本件犯罪事實業據被告於警詢及原審審理中自白不諱，其於
    94 年3月7 日為警查獲後，經採集其尿液送驗結果，呈嗎啡
    陽性反應，此有高雄市政府警察局小港分局毒品案嫌疑人尿
    液代碼與姓名對照表及高雄市立凱旋醫院濫用藥物尿液檢驗
    報告各1 張在卷可稽（見警一卷第21頁，檢一卷第16頁），
    而該次扣案白色粉末3 包經送驗結果，確含第一級毒品海洛
    因成分、合計驗後淨重0.42公克、空包裝重0.51公克，有法
    務部調查局調科壹字第220020200 號鑑定通知書1 份可按（
    見原審卷第18頁）；又被告於94年4 月30日為警查獲後，經
    採集其尿液送驗結果，呈嗎啡陽性反應，此有高雄縣政府警
    察局新興分局煙毒尿液送驗登記代碼對照簿及高雄市立凱旋
    醫院濫用藥物尿液檢驗報告各1 份附卷可證（見警二卷第4
    、3 頁）；另被告於94年8 月26日為警查獲，經採尿送驗結
    果，亦呈嗎啡陽性反應，有有高雄市政府警察局小港分局毒
    品案嫌疑人尿液代碼與姓名對照表及高雄市立凱旋醫院濫用
    藥物尿液檢驗報告各1 紙附卷可憑（見警三影卷第5 、6 頁
    ）。再者，被告於上開時間，在臺灣高雄看守所經查獲之海
    洛因1 小包，確有海洛因成份，驗後淨重0.05公克、空包裝
    重0.18公克，亦有法務部調查局94年11月1日調科壹字第
    220021399 號鑑定通知書1 份可按（見檢五卷第10頁）。
    堪認被告前揭自白與事實相符，其犯行事證明確，應堪認定
    。
二、被告前因施用毒品案件，經法院裁定送觀察、勒戒後，認無
    繼續施用毒品傾向出所；嗣又因施用毒品案件，再經法院裁
    定送觀察、勒戒後，認為有繼續施用毒品傾向，除經裁定令
    入戒治處所施以強制戒治（89年8 月14日入高雄女子監獄執
    行，90年6 月15日停止戒治處分出監，90年7 月30日執行完
    畢），並經法院於90年1 月2 日，以89年度鳳簡字第808 號
    判處有期徒刑6 月確定，於90年8 月6 日易科罰金執行完畢
    。復再因施用毒品案件，經裁定送強制戒治，於93年1 月9
    日因毒品危害防制條例新法修正施行釋放出所，視為執行完
    畢，此有卷附臺灣高等法院被告前案紀錄表1 份可考（見本
    院卷第13-15 頁）。其於強制戒治執行完畢釋放後之5 年內
    ，再犯施用毒品之罪，事證明確，自應依法論科。
三、核被告所為，係犯毒品危害防制條例第10條第1 項之施用第
    一級毒品罪。其持有毒品進而施用，持有之低度行為應為施
    用之高度行為所吸收，不另論罪。又被告於94年8 月26日晚
    上7 時15分許，為警查獲，於高雄市政府警察局小港分局海
    汕派出所接受警詢時，又收受不詳友人趁機交付之海洛因1
    小包（驗後毛重0.05公克，空包裝重0.18公克），進而持有
    該包海洛因，其收受持有之行為與被告最後一次施用第一級
    毒品海洛因之時點8 月26日晚上6 時15分許甚為接近，且其
    甫被警查獲，而於派出所接受警詢，自仍有施用海洛因之意
    圖，其此次收受持有該包海洛因係延續先前施用海洛因之犯
    意應可認定。故此部分持有海洛因之行為仍應包括於本件施
    用海洛因犯行中一併評價，即為施用海洛因之高度行為所吸
    收，不另論罪。被告先後多次施用第一級毒品之犯行，時間
    緊接，方法相同，觸犯構成要件相同之罪名，顯係基於概括
    犯意反覆為之，為連續犯，應依刑法第56 條 之規定論以一
    罪，並加重其刑。又被告前因施用毒品案件，經本院以92年
    度訴字第1082號判處有期徒刑10月確定，並於93年11月4 日
    縮刑期滿執行完畢，有臺灣高等法院被告前案紀錄表可參（
    見本院卷第15頁反面），其受有期徒刑執行完畢，5 年內再
    犯本件有期徒刑以上之罪，為累犯，應依刑法第47條規定，
    加重其刑，並遞加重之。另移送併辦部分（95年度毒偵字第
    1468號除外）既與起訴書所載犯行有連續犯之裁判上一罪關
    係，依審判不可分原則，為起訴效力所及，自應併予審理，
    附此敘明。原審對被告論罪科刑，固非無見，惟其未就被告
    於94年8 月26日晚間在上開海汕派出所接受警詢時，持有上
    開海洛因1 小包之犯罪事實併為審酌，尚有未合，檢察官執
    此提起上訴，為有理由。原判決應由本院撤銷改判。爰審酌
    被告經觀察、勒戒及強制戒治後，仍未能戒絕毒癮，又多次
    施用毒品，顯見其改過意志非堅，惟被告於犯罪後已坦承犯
    行，態度尚可，且施用毒品本質上乃自我戕害行為，對他人
    尚無積極侵害等一切情狀，量處如主文第2 項所示之刑，以
    資懲儆。扣案白色粉末4 包經送驗結果，均含第一級毒品海
    洛因成分（共計淨重0.47公克，空包裝重0.69公克），包裝
    袋部分既包覆毒品而殘有海洛因成分，難以完全析離，自均
    應依毒品危害防制條例第18條第1 項前段規定，併予沒收銷
    燬之。至鑑驗耗損部分，既已滅失，即無庸宣告沒收銷毀，
    併此敘明。
四、被告經合法傳喚，無正當理由不到庭，不待其陳述逕行判決
    。
五、併辦意旨另以（臺灣高雄地方法院檢察署95年度毒偵字第
    1468號）：被告甲○○於95年1 月31日20時許，在其住處高
    雄縣林園鄉○○村○○路54巷41號，施用第一級毒品海洛因
    ，因認被告此部分犯行亦涉有毒品危害防制條例第10條第1
    項之罪嫌云云。惟查被告自94年8 月27日起因案經原審法院
    裁定執行羈押於臺灣高雄看守所，至同年10月21日始釋放，
    此有押票回證及臺灣高等法院被告前案紀錄表1 份在卷可稽
    （見原審卷第60頁、本院卷第13-16 頁），被告遭羈押近2
    月，其先前之施用第一級毒品犯意堪認已中斷，併辦意旨所
    指被告於95年1 月31日20時許施用第一級毒品之犯行，與本
    件前開論罪科刑部分自非基於同一施用第一級毒品之概括犯
    意，尚難認有連續犯之裁判上一罪關係，此部分退由檢察官
    另行依法處理，併此敘明。
據上論斷，應依刑事訴訟法第369 條第1 項前段、第364 條、第
371 條、第299 條第1 項前段，毒品危害防制條例第10條第1 項
、第18條第1 項前段，刑法第11條、第56條、第47條，判決如主
文。
本案經檢察官林應華到庭執行職務。
中    華    民    國    95    年    3     月    31    日
                  刑事第八庭    審判長法  官  李炫德
                                      法  官  簡志瑩
                                      法  官  蔡國
以上正本證明與原本無異。
如不服本判決應於收受本判決後10日內向本院提出上訴書狀，其
未敘述上訴理由者，並得於提起上訴後10日內向本院補提理由書
狀（均須按他造當事人之人數附繕本）「切勿逕送上級法院」。
中    華    民    國    95    年    3     月    31    日
                                      書記官  邱麗莉


司法院資訊處製作；財團法人民間司法改革基金會備份。
